【裁判字號】    95,交簡上,94
【裁判日期】    950512
【裁判案由】    過失傷害
【裁判全文】
臺灣高雄地方法院刑事判決            95年度交簡上字第94號
上  訴  人  丙○○
即  被  告
上列上訴人因被告過失傷害案件，不服本院高雄簡易庭於中華民
國95年2 月27日95年度交簡字第381 號第一審簡易判決（聲請簡
易判決處刑案號：臺灣高雄地方法院檢察署94年度偵字第18327
號），提起上訴，本院管轄之第二審合議庭判決如下：
    主      文
上訴駁回。
丙○○緩刑貳年。
    事實及理由
一、本案經本院審理結果，認原審以被告丙○○係犯刑法第284
    條第1 項前段之過失傷害罪，並引用刑事訴訟法第449 條第
    1 項前段、第3 項、第454 條第2 項、刑法第284 條第1 項
    前段、罰金罰鍰提高標準條例第1 條前段、第2 條之規定，
    逕以簡易判決處刑，量處被告拘役50日，並諭知如易科罰金
    ，以300元折算1日，其認事用法，並無違誤，量刑亦屬妥適
    ，應予維持，並引用第一審簡易判決書記載之事實、證據及
    理由，並就原審判決書所載之犯罪事實及理由分別更正如下
    ：(一)、犯罪事實部分：被告丙○○疏未注意該處車前狀況，
    以隨時採取必要安全措施，適有王清雲（另案偵辦）騎乘XO
    K-109 號重型機車搭載其母甲○○○亦行經該處，為停車穿
    著雨衣，亦疏未緊靠道路右側停車，致丙○○追撞甫下車之
    甲○○○（原審判決書引用檢察官聲請簡易判決處刑書，誤
    載被告係追撞王清雲所騎乘之XOK-109 號重型機車）。(二)、
    理由部分：依卷附道路交通事故調查報告表(一)所載，肇事時
    、地係天候雨、路況良好（原審判決書引用檢察官聲請簡易
    判決處刑書，誤載肇事時、地、天候、路況皆良好）。
二、上訴人即被告丙○○上訴意旨則以：其業與告訴人達成和解
    ，並已取得告訴人之原諒，原審量刑過重，為此提起本件上
    訴等語。
三、原審判決所認定被告過失傷害之犯罪事實，業據被告坦承不
    諱，並有道路交通事故初步分析研判表、道路交通事故現場
    圖、道路交通事故調查報告表(一)、(二)、談話紀錄表、現場相
    片12幀及診斷證明書1 份在卷可稽，足認被告之自白確與事
    實相符，本件事證已臻明確。原審審酌被告犯罪之手段、過
    失程度、所生損害、犯後態度等一切情狀，依刑法第284 條
    第1 項前段、第41條第1 項前段、罰金罰鍰提高標準條例第
    1 條前段、第2 條，判處拘役50日，併諭知易科罰金之折算
    標準，其認事用法均無違誤，量刑亦屬妥適。上訴人仍執前
    詞指摘原審量刑不當，非有理由，應予以駁回。
五、另查，被告前未曾受有期徒刑以上刑之宣告，有臺灣高等法
    院被告全國前案紀錄表及臺灣高雄地方法院被告院內索引卡
    紀錄表各1 件在卷可稽，茲念其僅因一時不慎，致觸本件犯
    行，嗣本件上訴後，被告已與告訴人達成和解，並取得告訴
    人之原諒，此經告訴人當庭陳述無誤，本院認被告經此起訴
    、審判程序，理當知所警惕，信無再犯之虞，認上開所宣告
    之刑以暫不執行為適當，併予諭知緩刑2 年，以啟自新。
據上論斷，應依刑事訴訟法455 條之1 第1 項、第3 項、第368
條、第373條，刑法第74條第1款，判決如主文。
本案經檢察官乙○○到庭執行職務。
中    華    民    國    95    年    5     月    12    日
                        交通法庭
                          審判長法  官  蔡  廣  昇
                                法  官  紀  凱  峰
                                法  官  謝  雨  真
以上正本證明與原本無異。
如不服本判決，應於判決送達後10日內，向本院提出上訴狀。
中    華    民    國    95    年    5     月    12    日
                                書記官  林  佳  慧


司法院資訊處製作；財團法人民間司法改革基金會備份。
